臺灣新北地方法院民事裁定
111年度監宣字第735號
聲  請  人  簡靜雲  

相  對  人  陳聖杰  




上列聲請人聲請准予處分受監護宣告人陳聖杰不動產事件，本院
裁定如下：
    主      文
一、准聲請人代為處分受監護宣告之人陳聖杰（男，民國00年00
    月00日生，身分證統一編號：Z000000000號）繼承自陳鐘培
    （民國110年7月7日死亡，身分證統一編號：Z000000000號
    ）如附表所示之不動產。
二、聲請程序費用新臺幣壹仟元由相對人之財產負擔。
    理      由
一、聲請意旨略以：聲請人簡靜雲為相對人之外甥女，相對人前
    經鈞院以98年度監宣字第6號裁定宣告為受監護宣告人，並
    選定相對人之父陳鐘培為相對人之監護人；惟陳鐘培於民國
    110年7月7日死亡，後經鈞院以110年度監宣字第967號裁定
    選定聲請人為相對人之監護人。相對人之父陳鐘培於110年7
    月7日死亡後，相對人為被繼承人陳鐘培之一繼承人。聲請
    人現欲代替相對人就附表所示不動產辦理遺產分割登記；為
    此，聲請人爰依法聲請鈞院許可聲請人按遺產分割協議書協
    議之方式，就相對人所繼承之附表所示之不動產辦理繼承登
    記，並予以分割等語。
二、按監護人對於受監護人之財產，非為受監護人之利益，不得
    使用、代為或同意處分。監護人為下列行為，非經法院許可
    ，不生效力：(一)代理受監護人購置或處分不動產。(二)代
    理受監護人，就供其居住之建築物或其基地出租、供他人使
    用或終止租賃。監護人不得以受監護人之財產為投資。但購
    買公債、國庫券、中央銀行儲蓄券、金融債券、可轉讓定期
    存單、金融機構承兌匯票或保證商業本票，不在此限，民法
    第1101條定有明文。又上開規定，依民法第1113條之規定，
    準用於成年人之監護。
三、本院查：
 (一)聲請人為受監護宣告人陳聖杰之外甥女，陳聖杰前經本院
     以98年度監宣字第6號裁定宣告為受監護宣告人，其後本院
     110年度監宣字第967號裁定另行選定聲請人為受監護宣告
     人陳聖杰之監護人等情，有戶籍謄本附卷可稽，且經本院
     依職權調取本院110年度監宣字第967號另行選定監護人事
     件卷宗核閱無訛。　　 
 (二)聲請人主張相對人繼承被繼承人陳鐘培如附表所示之不動
     產，且經全體繼承人同意等情，業據聲請人提出戶籍謄本
     、遺產分割協議書、財政部北區國稅局遺產稅免稅證明書
     影本、土地登記第一類謄本、建物登記第一類謄本等件可
     稽，堪予認定；是聲請人聲請本院許可代為處分陳聖杰繼
     承自陳鐘培如附表所示之不動產，堪認符合相對人之利益
     ，依法並無不合，應予准許。
四、末按監護人應以善良管理人之注意，執行監護職務。又監護
    人於執行監護職務時，因故意或過失，致生損害於受監護宣
    告之人者，應負賠償之責。且法院於必要時，得命監護人提
    出監護事務之報告、財產清冊或結算書，檢查監護事務或受
    監護人之財產狀況。民法第1113條準用同法第1100條、第11
    09條第1項、第1103條第2項規定均有明示。準此，本件聲請
    人即監護人於辦理受監護宣告之人之財產處分後應妥適為相
    對人管理，以保障其權利，併予敘明。
五、依家事事件法第164條第2項，裁定如主文。

中　　華　　民　　國　 111　　年　　7 　　月　　11　　日
                   家事法庭     法  官  陳嘉宏
以上正本係照原本作成。
如對本裁定抗告須於裁定送達後10日內向本院提出抗告狀，並繳
納抗告費新臺幣1,000元。
中　　華　　民　　國　 111　　年　　7 　　月　　11　　日
                                 書記官 林詩雅
　　　　　　　　　　　　　　　　
 
附表：　
受監護宣告人陳聖杰繼承之不動產    不動產標示  種類 面積（平方公尺） 權利範圍 新北市○○區○○段000000000地號 土地 85.08 1分之1 新北市○○區○○段0000000000號（門牌號碼：新北市○○區○○街00號） 房屋 134（包含一層面積52.64、二層面積67、騎樓面積14.36） 1分之1